【裁判字號】    89,易,387
【裁判日期】    890321
【裁判案由】    傷害等
【裁判全文】
臺灣臺南地方法院刑事判決                  八十九年度易字第三八七號
    公  訴  人  臺灣台南地方法院檢察署檢察官
    被      告  乙○○
    選任辯護人  張懷仁
    被      告  甲  ○
    選任辯護人  李合法
                陳靜雲
右列被告因傷害等案件，經檢察官提起公訴（八十八年度偵字第一四七五二號），本
院判決如左：
    主  文
被告甲○被訴恐嚇部分無罪。
乙○○、甲○被訴傷害部分不受理。
    理  由
一、被告等二人被訴傷害部分：
    (一)公訴意旨略以：乙○○與甲○（從母姓）二人係親兄弟，於民國八十八年十
        月十八日九時許，在台南縣新化鎮山腳里頂山腳五六八之一地號農地附近，
        二人因噴灑農藥之細故而發生爭執，乙○○與甲○遂基於互相傷害對方身體
        之犯意，徒手互毆拉扯倒地，致乙○○受有頭部外傷、右前胸疼痛、左足跟
        挫傷、左膝挫擦傷、右膝挫擦傷、左手第二指挫傷、左足底挫擦傷等傷害，
        甲○則受有右膝、右足背、左膝挫傷併腫脹疼痛等傷害，因認被告二人均涉
        有刑法第二百七十七條第一項之傷害罪嫌云云。
    (二)按告訴乃論之罪，告訴人於第一審辯論終結前得撤回其告訴，又告訴經撤回
        者，應諭知不受理之判決，刑事訴訟法第二百三十八條第一項、第三百零三
        條第三款定有明文。查本件告訴人甲○、乙○○互告傷害之事實，公訴人認
        均係犯刑法第二百七十七條第一項之傷害罪，依同法第二百八十七條之規定
        ，須告訴乃論。茲據告訴人甲○於八十九年三月十日遞狀聲明撤回、告訴人
        乙○○於八十九年三月十七日當庭聲明撤回告訴在案，依照上開說明，本件
        爰不經言詞辯論，逕為諭知不受理之判決。
二、被告甲○被訴恐嚇部分：
    (一)公訴意旨略以：甲○於右開互毆事件中，又出言恐嚇乙○○稱：「給你死」
        等語，致乙○○心生畏怖，致生危害於其安全，因認其涉有刑法第三百零五
        條之恐嚇罪嫌云云。
    (二)按犯罪事實應依證據認定之，無證據不得認定犯罪事實。又不能證明被告犯
        罪者，應諭知無罪之判決，刑事訴訟法第一百五十四條、第三百零一條第一
        項分別定有明文。另按刑法第三百零五條之恐嚇罪，所稱以加害生命、身體
        、自由、名譽、財產之事，恐嚇他人者，係以使人生畏怖心為目的，而通知
        將加惡害之旨於被害人而言，最高法院五十二年台上字第七五一號著有判例
        可稽。換言之，被告以加害生命等惡害通知被害人，必須致被害人心生恐懼
        ，而有不安全之感覺，始足以恐嚇罪相繩。
    (二)訊據被告甲○矢口否認有何恐嚇犯行，辯稱：未曾對告訴人乙○○說過「給
        你死」之語云云。惟查：被告甲○對告訴人口稱「給你死」等語之情事，業
        經告訴人乙○○在偵查及審理中指訴甚詳。惟應審明者究係為被告甲○口稱
        此語之情境及告訴人乙○○是否因此而生畏怖之心？參以雙方事發當時因誤
        灑農藥之事已惡言相向，在嫌隙已生之情況下，又如何期待渠等盡釋前嫌、
        好言相向？況被告與告訴人係親兄弟，雙方係於互毆中為上開言語，衡諸常
        情，當時既已惡言相向，告訴人是否會因其弟弟之言而心生恐懼，已屬可疑
        ，且告訴人苟因被告之言心生恐懼，理應即時向警方報案，惟綜觀全卷，告
        訴人之報案紀錄，係於事發後之第五日始報案，自難謂告訴人因被告所言生
        畏懼之心或不安全之感覺，迨無疑義。綜稽上述，上開言詞僅係被告甲○動
        怒下所為之一時氣話，而被害人亦未因此而生畏怖之心，顯與刑法第三百零
        五條恐嚇罪之構成要件未合，自不待言。此外，又查無其他積極之證據，足
        認被告確有公訴人所指之上開犯行，揆諸前開說明，犯罪尚屬不能證明，依
        法應諭知無罪之判決。
據上論斷，應依刑事訴訟法第三百零一條第一項、第三百零三條第三款、第三百零七
條判決如主文。
中    華    民    國      八十  九    年      三      月      二十一  日
                                  臺灣臺南地方法院刑事第一庭
                                          法  官  沈  揚  仁
右正本證明與原本無異。
如不服本判決，應於判決送達後十日內，向本院提出上訴狀。
                                          書記官  陳  瑞  鈴
中    華    民    國      八十  九    年       三     月       二十一 日


司法院資訊處製作；財團法人民間司法改革基金會備份。
